臺灣桃園地方法院刑事判決
              111年度簡上字第113號
上  訴  人  臺灣桃園地方檢察署檢察官
被      告  王進中



上列上訴人因被告犯傷害案件，不服本院中華民國110年12月30
日110年度桃簡字第1721號第一審刑事簡易判決（聲請簡易判決
處刑書案號：110年度偵字第17403號），提起上訴，本院管轄之
第二審合議庭判決如下：
    主  文
上訴駁回。
    事實及理由
一、按被告以外之人於審判外之言詞或書面陳述，除法律有規定
    者外，不得作為證據。惟被告以外之人於審判外之陳述，經
    當事人於審判程序同意作為證據，法院審酌該言詞陳述或書
    面陳述作成時之情況，認為適當者，亦得為證據。當事人、
    代理人或辯護人於法院調查證據時，知有第159條第1項不得
    為證據之情形，而未於言詞辯論終結前聲明異議者，視為有
    前項之同意，刑事訴訟法第159條第1項、第159條之5分別定
    有明文。查卷附據以嚴格證明被告犯罪事實有無之屬傳聞證
    據之證據能力，當事人於本院審判中均同意作為證據，本院
    審酌各該證據查無有何違反法定程序取得之情形，亦無顯有
    不可信與不得作為證據等情，因認為適當，故均有證據能力
    ，另非供述證據部分，亦無證據可認係公務員基於違法之方
    式所取得或有偽造、變造之情事，復與本案之待證事實具有
    關聯性，同認有證據能力，合先敘明。
二、本案經本院審理結果，認第一審簡易判決以被告王進中犯刑
    法第277條第1項之傷害罪，判處有期徒刑3月，且諭知易科
    罰金折算標準，認事用法及量刑均無不當，應予維持，除證
    據部分補充「被告於本院審理時之自白（簡上卷第58頁）」
    、「溫牙醫診所111年6月8日函覆及病人病歷影本（簡上卷
    第83至89頁）」、「聖保祿醫院111年6月14日聖保祿院業字
    第1110000405號函及後附病例（簡上卷第91至101頁）」外
    ，餘均引用第一審簡易判決記載之事實、證據及理由（如附
    件原審判決書）。
三、檢察官依告訴人簡畇軒請求上訴意旨略以：被告已先後多次
    為相類之不法侵害行為，再犯可能性不低，告訴人因遭被告
    毆打而受有雙手、下背、雙膝及雙側小腿受有多處挫傷等傷
    害，造成其生活諸多不便及身體上之痛苦，兩相衡量，亦難
    認原審判決對被告已罰當其罪並符於社會之法律情感、罪刑
    相當及實現刑罰權分配之正義，故原審判決顯然過輕而有未
    當等語；另告訴人於請求檢察官上訴時具狀指稱：在不考慮
    告訴人牙齒鬆動前提下，依司法院量刑系統，不包含被害人
    是否原諒之因子，量處3月有期徒刑實屬偏低，又觀諸被告
    在警偵訊中所言，仍有推諉卸責，原審竟認被告「態度尚可
    」，量刑已有違誤之處，且被告確實有毆打我頭部，導致我
    頭部受傷及牙齒鬆動，然就此原審並未對其加以調查確認，
    似有判決違誤之處，據此請求檢察官上訴等語。
四、上訴無理由之原因：
　　按法官於有罪判決如何量處罪刑，甚或是否宣告緩刑，均為
    實體法賦予審理法官裁量之刑罰權事項，法官行使此項裁量
    權，自得依據個案情節，參酌刑法第57條所定各款犯罪情狀
    之規定，於法定刑度內量處被告罪刑；除有逾越該罪法定刑
    或法定要件，或未能符合法規範體系及目的，或未遵守一般
    經驗及論理法則，或顯然逾越裁量，或濫用裁量等違法情事
    之外，並不得任意指摘其量刑違法（最高法院75年臺上字第
    7033號、72年臺上字第6696號、72年臺上字第3647號判決先
    例參照）。且在同一犯罪事實與情節，如別無其他加重或減
    輕之原因，下級審法院量定之刑，亦無過重或失輕之不當情
    形，則上級審法院對下級審法院之職權行使，原則上應予尊
    重（最高法院85年度臺上字第2446號判決參照）。而檢察官
    雖認原審量刑非當，然本院觀諸原判決所載量刑理由，顯已
    斟酌被告未能克制自身情緒，理性處理紛爭，竟率爾以徒手
    、腳踹及持棍揮打等方式毆打告訴人，致告訴人受有雙手、
    下背、雙膝及雙側小腿多處挫傷等傷害，所為非是；惟念被
    告犯後坦承犯行，態度尚可，兼衡被告之智識程度、生活狀
    況，迄今尚未與告訴人達成和解等一切包含上揭檢察官及告
    訴人請求上訴意旨所指之情狀加以審酌，量處上揭刑度，並
    諭知易科罰金之折算標準，其量刑係在法定範圍內，且已斟
    酌刑法第57條所列各款一切情狀，並未違背罪刑相當原則或
    違反比例原則，依上開說明，不能遽指為違法。雖告訴人於
    本院審理時主張：我要求的是還原真相，因為被告所述不實
    ，證人偽證，跟被告串供，我頭部和牙齒確實是遭被告打傷
    等語（簡上卷第58、59、60至62頁），然查：
(一)告訴人頭部與牙齒鬆動是否肇因於被告傷害行為，業經原審
    於判決理由中所引用檢察官聲請簡易判決處刑書中詳為論述
    ，而遍查卷內，除告訴人單一指述外，並無積極證據可證明
    告訴人所受之上開傷勢係被告所傷，故告訴人前揭傷害是否
    為被告所致，已有所疑，何況告訴人自承與被告有金錢糾紛
    、於本案審理時亦有和解金額無共識的問題，自難以其片面
    之詞為不利被告之認定。
(二)本院函詢告訴人長期就診之溫牙醫診所，其函覆內容略以：
    該病患為製作中低收入戶免費活動假牙，於110年1月22日至
    本診所拔除左上顎中側門牙殘根二顆。至於頭部、臉部是否
    有外傷非牙科門診範圍等情，有溫牙醫診所111年6月8日函
    覆及病人病歷影本在卷可查（簡上卷第83至89頁），核與告
    訴人於審理中自陳：「我每個星期只能拔掉一顆做假牙」等
    語相符（簡上卷第61頁），可見告訴人於案發前已因牙齒問
    題於溫牙醫診所診療中，自難排除告訴人於案發後之「牙齒
    鬆動」是其己身健康問題導致，且自該診所之回函亦無法證
    明告訴人於本件案發前臉部並無外傷。
(三)本院亦函詢本案案發後告訴人就診之聖保祿醫院，其函覆內
    容略以：依其主訴、病史及外觀傷勢判斷，無法排除係遭他
    人毆打所致，有聖保祿醫院111年6月14日聖保祿院業字第11
    10000405號函及後附病例在卷可稽（簡上卷第91至101頁）
    ，顯然亦無法佐證告訴人上揭「頭部、牙齒也是遭被告打傷
    」的說法，再輔以證人邱德聖於偵查中證述：「我沒有看到
    王進中打簡畇軒，我是背對著他們，簡畇軒的頭就撞過來，
    我不知道她為什麼撞過來，只知道他們拉拉扯扯」等語（偵
    字卷第71頁），與被告於警詢時及偵查中所稱：「當時我在
    我朋友家喝酒，她（即告訴人）一到場就朝著我咆哮，後來
    就吵起來了，爭吵的過程中，她拿掃把的握把朝自己頭部自
    傷，又用頭撞我的車...」，「因簡畇軒在那裡亂不走，我
    才拿掃把打她...我只知道她上半身不是我打的，簡畇軒還
    用頭撞火鍋，我真的搞不懂，她為何要撞」等語（偵卷第6
    、58頁）互核相符，而就雙方見面之情形，告訴人於警詢中
    稱「我於110年1月22日11時3分接到王進中電話，在電話中
    他告知我要歸還我110年11月10日所借之新臺幣25000萬元整
    ，因此我於110年1月22日1時許前往他所提供之地點（在桃
    園市○○區○○路000巷00弄0號）與他碰面，後在該址我們因金
    錢糾紛吵架，王進中甚至拿銀鐵棒及徒手毆打我，造成我受
    傷」云云（偵卷第20頁），然依告訴人自己提供的其與被告
    的LINE對話紀錄，在案發當天上午11時42分許，告訴人「白
    ㄔ」、「你是都不會回訊嗎」、「看...機車點沒關係」辱罵
    被告（偵卷第35頁），可見告訴人在與被告見面時即怒氣沖
    沖，並非如同告訴人所言，在見面後一言不合才產生肢體糾
    紛，告訴人之指述既有上揭瑕疵，又無其他證據可佐，自無
    法確定告訴人頭部與牙齒之傷害係出於自傷或被告所傷。
(四)告訴人固於審理時請求傳喚承辦員警、屋主林美花及陪同告
    訴人就醫之社工范展曄，證明被告是否有毆打告訴人致告訴
    人受有頭部、牙齒鬆動之傷害等語，惟依告訴人所言，員警
    、范展曄與告訴人兒子於案發時均未在現場，被告亦稱屋主
    當時也不在現場等語（簡上卷第59至61頁），卷內資料亦無
    證據顯示其等案發時在場見聞，是縱上開之人經傳喚而到庭
    作證，客觀上亦無從證明被告有無為上開傷害犯行等節，則
    本院認被告及告訴人前開聲請，並無調查之必要，併予敘明
    。
(五)綜上所述，告訴人頭部與牙齒鬆動之傷害無法證明係出於被
    告毆打所致，原審認定事實及量刑並無違誤，自應予維持，
    本案上訴為無理由，應予駁回。
五、據上論斷，應依刑事訴訟法第455條之1第1項、第3項、第36
    8條、第373條，判決如主文。
本案經檢察官楊挺宏聲請以簡易判決處刑，檢察官陳玟君到庭執
行職務。
中　　華　　民　　國　　111 　年　　10　　月　　6 　　日
                  刑事第十庭    審判長法　官   林大鈞
                                      法  官   徐漢堂
                                      法  官   洪瑋嬬   
以上正本證明與原本無異。
不得上訴。
        　　　　　　　　　　　　　　　書記官　 劉慈萱
中　　華　　民　　國　　111 　年　　10　　月　　6 　　日
附錄論罪科刑法條
中華民國刑法第277條
傷害人之身體或健康者，處5年以下有期徒刑、拘役或50萬元以
下罰金。
犯前項之罪，因而致人於死者，處無期徒刑或7年以上有期徒刑
；致重傷者，處3年以上10年以下有期徒刑。